【裁判字號】    98,審訴,2603
【裁判日期】    980812
【裁判案由】    毒品危害防制條例等
【裁判全文】
臺灣高雄地方法院刑事判決            98年度審訴字第2603號
公  訴  人  臺灣高雄地方法院檢察署檢察官
被      告  乙○○
                    (現於臺灣高雄看守所)
            丙○○
                      號
                    (現於臺灣高雄第二監獄）
上列被告因違反毒品危害防制條例等案件，經檢察官提起公訴（
98年度偵字第9320號、98年度毒偵字第1582號），被告於本院準
備程序進行中，就被訴犯罪事實為有罪之陳述，經本院告知簡式
審判程序意旨，並聽取公訴人及被告之意見後，裁定依簡式審判
程序審理，判決如下：
    主  文
乙○○施用第一級毒品，累犯，處有期徒刑捌月。又犯結夥竊盜
罪，累犯，處有期徒刑捌月。應執行有期徒刑壹年壹月。
丙○○犯結夥竊盜罪，累犯，處有期徒刑捌月。
    事實及理由
一、(一)乙○○前於民國87年間因施用毒品案件，經法院裁定執行
    觀察、勒戒後，認無繼續施用毒品傾向，於87年6 月18日觀
    察、勒戒執行完畢釋放，由臺灣高雄地方法院檢察署檢察官
    於87年6 月18日以87年度偵字第13150 號為不起訴處分確定
    ；復於87年間，再次施用毒品，經送觀察、勒戒後，亦因無
    繼續施用毒品傾向釋放，而由臺灣高雄地方法院檢察署檢察
    官於87年8 月5 日以87年度偵字第17116 、17242 號為不起
    訴處分確定；又於91年間，再因施用毒品案件，經檢察官提
    起公訴並聲請強制戒治，戒治部分於92年5 月30日強制戒治
    執行完畢，提起公訴部分，則由法院以91年度易字第941 號
    判處有期徒刑3 月確定；又因施用毒品案件，經法院以91年
    度訴字第3611號判處應執行有期徒刑1 年2 月確定，上開案
    件，接續執行，於93年10月23日因縮短刑期執行完畢。嗣再
    因施用毒品案件，經法院以94年度訴字第3296號判決應執行
    有期徒刑1 年2 月確定；又因施用毒品案件，經法院以95年
    度訴字第1396號判決應執行有期徒刑2 年確定；另因竊盜案
    件，經法院以95年度簡字第1922號判處拘役50日確定；且因
    竊盜、贓物案件，經法院以95年度簡字第4679號判決應執行
    有期徒刑8 月確定，上開各案接續執行，因縮刑、減刑，於
    97 年8月15日假釋出監，於97年9 月24日假釋期滿未經撤銷
    視為執行完畢。(二)丙○○前因詐欺、贓物、竊盜、毒品案件
    ，分別經法院判處有期徒刑3 月、3 月、5 月、8 月確定，
    於95年10月12日有期徒刑執行完畢。(三)詎乙○○仍未戒除毒
    癮，明知海洛因係經政府公告，列為毒品危害防制條例第2
    條第2項第1款之第一級毒品，未經許可，不得持有、施用，
    竟仍基於施用第一級毒品海洛因之犯意，於98年 1月18日上
    午9時許，在其位於高雄縣林園鄉○○村○鄰○○路225巷1號
    之住處內，以將海洛因摻水後再以針筒注射之方式，施用第
    一級毒品海洛因 1次。嗣因乙○○另涉竊盜案件為警查獲，
    徵得其同意後採尿送驗，結果確呈可待因及嗎啡陽性反應，
    而悉上情。(四)又，乙○○、丙○○、丁○○三人竟基於結夥
    竊盜、意圖為自己不法所有之犯意，於98年1月4日17時10分
    許，一同至高雄市○○區○○路與富農路路邊停車場，找尋
    可竊取之車輛，因見甲○○所有之車牌號碼 CP-1736號自用
    小客車（市價約新台幣（下同） 8萬元）停放在該處，無人
    看管、有機可趁，遂由乙○○以其所有之自備萬用鑰匙（未
    扣案）開啟車門，由丙○○與丁○○在現場把風，得手後，
    由乙○○搭載丙○○、丁○○三人一同離去。嗣經警於98年
    1月18日22時50分許，在高雄縣林園鄉○○○路435號前，尋
    獲上開車輛，始悉上情。
二、上揭犯罪事實，業據被告乙○○、丙○○坦承不諱，核與共
    同被告丁○○、證人甲○○證述情節相符，復有尿液姓名對
    照表、慈濟大學濫用藥物尿液檢驗報告、刑案資料查註紀錄
    表、全國施用毒品案件紀錄表、失車基本資料、高雄市政府
    警察局車輛協尋電腦輸入單、贓物認領保管單、指認照片、
    監視器畫面翻拍照片等在卷可稽，足認被告自白與事實相符
    ，堪以採信。本件事證明確，被告二人之犯行，應依法論科
    。
三、本件被告所犯為死刑、無期徒刑或最輕本刑為3 年以上有期
    徒刑以外之罪，其於準備程序中就被訴事實為有罪之陳述，
    經法官告知簡式審判程序之旨，並聽取公訴人及被告之意見
    後，依刑事訴訟法第273 條之1 第1 項規定，裁定進行簡式
    審判程序，合先敘明。
四、核被告乙○○於犯罪事實(三)所為，係犯毒品危害防制條例第
    10條第1 項之施用第一級毒品罪；其為施用而持有第一級毒
    品之低度行為，為施用第一級毒品之高度行為所吸收，不另
    論罪。又被告乙○○、丙○○於犯罪事實(四)所為，均係犯刑
    法第321 條第1 項第4 款之結夥竊盜罪。被告乙○○、丙○○、丁○○間，就上開竊盜犯行有犯意聯絡、行為分擔，均
    應論以共同正犯。被告乙○○所犯兩罪，犯意各別、行為互
    殊，為數罪，應予分論併罰。被告二人有如上述之前科及執
    行完畢等情，有臺灣高等法院被告前案紀錄表兩份在卷可按
    ，其等前受有期徒刑之執行完畢後，5 年以內因故意再犯本
    件有期徒刑以上之罪，均為累犯，各應依刑法第47條第1 項
    規定，加重其刑。
五、本院審酌被告乙○○不知戒除毒品，復犯本案施用第一級毒
    品海洛因犯行，係屬不該。又被告乙○○與丙○○共同結夥
    三人竊盜，危及社會治安及他人財產權，所為亦屬不當。惟
    念被告乙○○施用毒品，乃係對自身健康之戕害行為，對社
    會所造成之損害尚非直接，末並斟酌被告二人犯後均坦承犯
    行，態度良好，所竊物品，業經被害人領回，有前開贓物認
    領保管單在卷可稽，被害人所受損害已有所減輕，及被告二
    人之生活狀況、品行、智識程度等一切情狀，分別量處如主
    文所示之刑，被告乙○○部分，並定應執行刑。
六、未扣案之萬用鑰匙 1把，雖為被告乙○○所有，供本件竊盜
    使用，業據被告供陳在卷，然並未扣案，且為被告所丟棄業
    已滅失，是不予宣告沒收，附此敘明。
七、被告丁○○部分，待拘提、通緝到案後，另行審結。
據上論結，應依刑事訴訟法第273 條之1 第1 項、第299 條第1
項前段、第310 條之2 、第454 條第1 項，毒品危害防制條例第
10條第1 項，刑法第11條前段、第321 條第1 項第4 款、第28條
、第47條第1 項、第51條第5 款，判決如主文。
本案經檢察官吳正中到庭執行職務。
中    華    民    國    98    年    8     月    12    日
                  刑事第十庭  法  官  吳金芳
以上正本證明與原本無異。
如不服本判決，應於收受本判決後10日內向本院提出上訴書狀，
其未具體敘述理由者，應於上訴期間屆滿後20日內，向本院補提
上訴理由書狀（須按他造當事人之人數附繕本，勿逕送上級法院
）。
中    華    民    國    98    年    8     月    17    日
                              書記官  許珈綺
附錄本判決論罪科刑法條：
中華民國刑法第321條
（加重竊盜罪）
犯竊盜罪而有左列情形之一者，處 6 月以上、 5 年以下有期徒
刑：
一、於夜間侵入住宅或有人居住之建築物、船艦或隱匿其內而犯
    之者。
二、毀越門扇、牆垣或其他安全設備而犯之者。
三、攜帶兇器而犯之者。
四、結夥三人以上而犯之者。
五、乘火災、水災或其他災害之際而犯之者。
六、在車站或埠頭而犯之者。
前項之未遂犯罰之。
毒品危害防制條例第10條
施用第一級毒品者，處 6 月以上 5 年以下有期徒刑。
施用第二級毒品者，處 3 年以下有期徒刑。


司法院資訊處製作；財團法人民間司法改革基金會備份。
